# 请教陈版，湿租时航油的会计处理

提问人：a1234gxp 时间：2020-04-02 15:38:49
远洋航运企业，湿租（TCT）时，一般是交船时确定油的数量，还船时也还当时的量。请问在船租出去时这部分油还能作为存货入账吗？

回答人：chenyiwei
由于这部分航油的数量、品质在租赁前后无变化，相当于其所有权上的风险和报酬并未转移，故个人理解仍可以确认为本企业（出租方）的存货，租赁结束后收回航油的账面价值不变。